# 请教陈版：递延收益分摊进其他收益的方法

提问人：sysulaiyb 时间：2022-10-15 20:48:30
请教陈版：收到对科研项目的政府补助，用于补助该科研项目后续将发生的费用以及购置设备等。由于无法区分与资产相关、与收益相关的金额，根据政府补助的会计准则，把该政府补助都计入与收益相关的递延收益。准则提到未来期间发生相关成本费用时，借记递延收益，贷记其他收益。由于该政府补助也可以用于购置设备，如果用该政府补助购置设备时，若采用总额法，是根据设备购置金额，全额一次性摊进其他收益，还是说虽然在初始确认时政府补助全额确认成了与收益相关，但是在用政府补助购置设备时，还是要按照与资产相关的摊销原则，以设备折旧金额分期摊入其他收益？谢谢。

回答人：chenyiwei
首先，不建议滥用“无法区分与资产相关、与收益相关的金额”，还是建议尽可能采用一定的合理基础（如该项目预算中费用性支出与资本性支出的相对比例）将补助金额予以分拆，分解为与资产相关和与收益相关的部分，各自按照适用的原则进行会计处理。
即使在初始确认时政府补助全额确认成了与收益相关，但是在用政府补助购置设备时，还是要按照与资产相关的摊销原则，以设备折旧金额分期摊入其他收益。避免提前确认收益。